臺灣高等法院臺南分院刑事判決
上　訴　人
即　被　告　甲○○
選任辯護人　翁瑞昌　律師
上列上訴人因違反毒品危害防制條例等案件，不服臺灣嘉義地方
法院93年度訴字第86號中華民國93年4月7日第一審判決（起訴案
號：臺灣嘉義地方法院92年度偵字第6782號、93年度偵字第1153
號），提起上訴，本院判決如下：
    主  文
原判決撤銷。
甲○○連續轉讓第二級毒品，處有期徒刑捌月；又未經許可，寄
藏可發射子彈具有殺傷力之改造槍枝，處有期徒刑壹年陸月，併
科罰金新台幣肆萬元，罰金如易服勞役，以新台幣玖佰元即銀元
參佰元折算壹日，扣案之改造金屬玩具手槍壹枝（槍枝管制編號
0000000000號）沒收。應執行有期徒刑貳年，併科罰
金新台幣肆萬元，罰金如易服勞役，以新台幣玖佰元即銀元參佰
元折算壹日，扣案之改造金屬玩具手槍壹枝（槍枝管制編號00
00000000號）沒收。
    事  實
一、甲○○明知安非他命屬毒品危害防制條例第2條第2項第2款
    經主管機關公告之第2級毒品，不得轉讓。竟基於轉讓第2級
    毒品之概括犯意，於民國（下同）92年9月底起，在台南縣
    白河鎮某不詳地點，連續無償轉讓不詳數量安非他命予黃建
    忠施用三次。又甲○○友人綽號「五元」之不詳姓名年籍之
    成年男子，於92年10月6日下午，將可發射子彈具殺傷力之
    仿Derringer雙管手槍製造之金屬玩具手槍，車通槍管內阻
    鐵改造而成之改造手槍1枝（槍枝管制編號：0000000000號
    ）遺落在甲○○位於嘉義市○○路313號常春藤汽車旅館201
    室之租住處，經甲○○以電話與之聯絡，「五元」者乃請甲
    ○○代為保管（公訴人誤為未受委託代管），甲○○明知具
    殺傷力之各式槍砲，屬槍砲彈藥刀械管制條例第4條管制之
    物，非經中央主管機關許可，不得持有，竟應允受寄保管，
    而基於寄藏改造手槍之故意，持有前開改造金屬玩具手槍。
    嗣於92年10月8日上午10時許，經警持搜索票於前開汽車旅
    館房間內查獲，並扣得前開改造金屬玩具手槍1枝。
二、案經嘉義市警察局第一分局報請臺灣嘉義地方法院檢察署檢
    察官偵查起訴。
    理  由
一、訊據上訴人即被告甲○○對於上揭轉讓第二級毒品與黃建忠
    及未經許可，寄藏改造槍枝之事實坦承不諱，惟對未經許可
    ，寄藏改造槍枝部分，辯稱：槍枝不能僅以性能檢驗法檢驗
    ，該槍枝縱能擊發子彈，唯殺傷力並不甚大等語。
二、經查：
（一）被告甲○○於偵查中坦承於九十二年九月底無償轉讓第二
      級毒品與黃建忠三次部分（見臺灣嘉義地方法院檢察署92
      年偵字第6784號卷第13頁），核與證人黃建忠所證情節相
      符（見偵字第6784號卷第8至9頁、第13頁），被告及黃建
      忠於92年10月8日為警查獲時，經採集尿液送驗結果均呈
      安非他命陽性反應，有代號真實姓名對照表及嘉義市衛生
      局92年10月13日尿液檢體案件報告書附卷可憑（見偵字第
      6784號卷第23至28頁），是彼等自白轉讓安非他命，與事
      實相符，足堪採信。至被告於原審審理時初雖坦承於九十
　    二年九月時轉讓安非他命（見原審卷第40頁），惟與黃建
      忠前揭所述不符，復無其他證據足證被告係於九十二年九
      月間轉讓，自無可採。自應以被告及黃建忠於偵查中所述
      被告於九十二年九月底起無償提供安非他命三次給黃建忠
      ，較為可採，併予敘明。
（二）被告甲○○未經許可，寄藏改造金屬玩具手槍部分，復有
      前開改造金屬玩具手槍1枝(槍枝管制編號：0000000000號
      ）扣案可資佐證。而該改造金屬玩具手槍經送請內政部警
      政署刑事警察局以「性能檢驗法」鑑驗結果，認係仿Derr
      in ger雙管手槍製造之金屬玩具手槍，車通槍管內阻鐵改
      造而成之改造手槍（槍枝管制編號：0000000000號），機
      械性能良好，可擊發適用之子彈，認具殺傷力，有內政部
      警政署刑事警察局92年12月10日刑鑑字第0920196007號鑑
      驗通知書及93年6月28日刑鑑字第0930123105號函在卷可
      憑（見臺灣嘉義地方法院檢察署92年度偵字第6782號卷第
      23至27頁及本院卷）。且經本院將此改造金屬玩具手槍，
      再送請內政部警政署刑事警察局，以「試射法」、「動能
      測試法」鑑定其動能為若干焦耳等情，經該局實際裝填適
      用子彈（以玩具金屬彈殼加裝底火、玩具底火片參片替代
      火藥)及直徑約6mm、重0.88克之鋼珠組合而成），試射結
      果，測得鋼珠之發射速度為217公尺／秒，計算其動能為
      20.72焦耳，單位面積動能為73.28焦耳／平方公分，依美
      國軍醫總署之定義「彈丸撞擊動能達58呎磅（約為78.6焦
      耳）則足以使人喪失戰鬥能力」之意旨，系爭改造金屬玩
      手槍之撞擊動能雖尚不足以使人喪失戰鬥能力；然依該局
      曾對活豬作射擊測試結果「彈丸單位面積動能達24焦耳／
      平方公分，則足以穿入豬隻皮肉層」、日本科學警察研究
      所之研究結果「彈丸單位面積動能達20焦耳／平方公分，
      則足以穿入人體皮肉層」，顯見系爭改造金屬玩手槍之單
      位面積動能已足以穿入人體皮肉層，此亦有內政部警政署
      刑事警察局94年3月14日刑鑑字第0940021920號覆函附本
      院卷可憑。足見該改造金屬玩具手槍經內政部警政署刑事
      警察局鑑驗結果，認具殺傷力，自屬可採。被告謂該槍枝
      無殺傷力，應無可採。
（三）綜上所述，被告前揭自白核與事實相符，事證明確，其犯
      行堪以認定。
三、查安非他命依毒品危害防制條例第2條第2項第2款規定係屬
    第2級毒品。上訴人即被告甲○○對轉讓第二級毒品與黃建
    忠及未經許可，寄藏改造金屬玩具手槍之行為，核係犯毒品
    危害防制條例第8條第2項轉讓第2級毒品罪及修正前槍砲彈
    藥刀械管制條例第11條第4項之未經許可寄藏其他可發射子
    彈具有殺傷力之槍砲罪。毒品危害防制條例業經總統於92年
    7月9日修正公布，並自93年1月9日施行，然就同條例第8條
    第2項有關轉讓第2級毒品之罪名及法定刑度，並無任何變更
    ，自應適用裁判時法律。次按，槍砲彈藥刀械管制條例經總
    統於94年01月26日修正公布，其中修正前槍砲彈藥刀械管制
    條例第11條第4項規定，亦經移列於修正後槍砲彈藥刀械管
    制條例第8條第4項，並將法定本刑由一年以上七年以下有期
    徒刑，併科新臺幣七百萬元以下罰金，提高為三年以上十年
    以下有期徒刑，併科新臺幣七百萬元以下罰金，被告行為後
    法律有變更，經比較新舊法結果，應以修正前之法律較有利
    於被告，爰依刑法第2條第1項但書之規定，自應適用修正前
    之法律。被告轉讓第二級毒品安非他命前後持有第二級毒品
    之低度行為，已為轉讓之高度行為所吸收，不另論罪。被告
    係受人委託代管前開改造金屬玩具手槍，此為其所自承，而
    保管本身所為之「持有」，既係寄藏之當然結果，且寄藏應
    為高度行為，法律上自宜僅就寄藏行為為包括之評價，其持
    有行為應為寄藏行為所吸收，不另論罪。被告多次轉讓安非
    他命予黃建忠施用之犯行，時間緊接，方法相同，所犯為構
    成要件相同之罪名，顯係基於概括犯意反覆為之，應依刑法
    第56條連續犯規定以一罪論，並依法加重其刑。又被告所犯
    連續轉讓第2級毒品罪與違反槍砲彈藥刀械管制條例犯行間
    ，犯意各別，行為互異，犯罪構成要件亦不同，自應分論併
    罰。
四、原審因予論罪科刑，固非無見。惟查：槍砲彈藥刀械管制條
    例，業於94年1月26日修正公布並施行，已如前述，原審未
    及比較適用，自有未洽。又被告係於九十二年九月底起無償
    提供安非他命三次給黃建忠，已如前述，原審認係九十二年
    九月間轉讓安非他命多次，尚有未洽。被告上訴意旨，否認
    改造槍枝具殺傷力及判刑過重，指摘原判決不當，雖不可採
    ，惟原判決既有可議之處，自屬無可維持，應由本院將原判
    決撤銷改判。爰審酌被告明知毒品之危害，竟仍轉讓毒品予
    友人吸食，及寄藏之具殺傷力之槍枝，影響社會治安及他人
　　健康，被告尚有一幼女（90年12月21日出生）待扶養，有戶
　  口名簿影本1份在卷可參，及被告事後均坦承犯行，態度堪
    稱良好等一切情狀，分別量處如主文第二項所示之刑，暨併
    科罰金部分，諭知易服勞役之折算標準，並定其應執行之刑
    為有期徒刑二年，併科罰金新台幣四萬元，暨併科罰金部分
    ，併定其易服勞役之折算標準。至被告與其選任辯護人雖向
    原審法院具體求刑有期徒刑一年三月或一年四月，然本院審
    酌上開被告量刑所斟酌之情狀，認被告與其辯護人所求之刑
    度尚嫌過輕，難以准許。扣案之改造金屬玩具手槍1枝(槍枝
    管制編號：0000000000號號），屬違禁物，應依刑法第38條
    第1項第1款規定宣告沒收。至扣案之安非他命6小包，被告
    供稱：係事後買來供自己施用，並非92年9月底轉讓給黃建
    忠所使用等語，而被告經警採尿送驗之結果，確實呈安非他
    命陽性反應，亦有代號真實姓名對照表及嘉義市衛生局尿液
    檢驗報告影本各一份在卷可查（見偵字第6784號卷第27至29
    頁)，顯然被告所述並非虛構，既無確切證據證明扣案之6小
    包安非他命係被告轉讓予黃建忠施用之毒品，本諸沒收係從
    刑，依主從刑相隨之法理，爰不於本案宣告沒收。
四、末查被告請求宣告緩刑云云。惟被告所犯以多次轉讓第二級
    毒品及寄藏改造金屬玩具手槍之行為，影響社會治安及他人
    健康甚鉅，自不宜宣告緩刑，併予敘明。
據上論斷，應依刑事訴訟法第369條第1項、第364條、第299條第
1項前段，毒品危害防治條例第8條第2項，修正前槍砲彈藥刀械
管制條例第11條第4項，刑法第2條第1項、第11條前段、第56條
、第42條第2項、第51條第5款、第38條第1項第1款，罰金罰鍰提
高標準條例第2條，現行法規所定貨幣單位折算新台幣條例第2條
，判決如主文。
本案經檢察官邱克斌到庭執行職務。
中　　華　　民　　國　　94　　年　　4 　　月　　21　　日
   　　　　　　 　刑事第二庭    審判長法　官　葉居正
　　　　　　　　　 　　　　　　 　    法　官　莊俊華
　　　　　　　　　 　 　 　　　 　　　法　官　高明發
以上正本證明與原本無異。
如不服本判決，應於收受本判決後十日內向本院提出上訴書狀。
其未敘述上訴理由者並得於提起上訴後十日內向本院補提理由書
狀（均須按他造當事人之人數附繕本）「切勿逕送上級法院」。
　　　　　　　　　　　　　　　　　　　書記官　陳淑貞
中　　華　　民　　國　　94　　年　　4 　　月　　22　　日
附錄法條：
槍砲彈藥刀械管制條例第11條第4項（修正前）：
未經許可，持有、寄藏或意圖販賣而陳列第一項所列槍砲者，處
一年以上七年以下有期徒刑，併科新臺幣七百萬元以下罰金。
毒品危害防制條例第8條第2項：
轉讓第二級毒品者，處六月以上五年以下有期徒刑，得併科新臺
幣七十萬元以下罰金。
